# 合并报表中合营企业逆流抵消问题

提问人：zhp123 时间：2019-11-03 06:30:17
A 公司 2017 年 12 月 31 日出资 100 万元持有 b 公司 40%【 2017 年12 月 31 日 b 公司实收资本 250 万元，所有者权益 250 万元】，b公司2018 年实现净利润 400 万元，b 公司在 2018 年向 A 公司销售M 产品3000 万元，毛利率30%，至 2018 年 12 月 31 日A 公司购入的M产品未对外销售。1.A公司确认投资收益：借：长期股权投资-b 公司-损益调整40040%=160 万元贷：投资收益 160 万元 2.A 公司编制合并报表时需要抵消 b 公司销售给 A 公司 M 产品内部交易损益 300030%40%=360 万元借：投资收益 360 【300030%40%=360】 贷：长期股权投资——损益调整3603. A 公司合并财务报表编制需要消除内部交易借：投资收益 360（300030%40%=360）贷：存货 360 问题：A 公司持有 b 公司在2018 年 12 月 31 日长期股权投资的账面价值是 260 万元【100+160=260万元】，M 产品内部交易损益影响金额是 360 万元【300030%*40%=360】，按准则规定，投资损失金额以长期股权投资的账面价值减至零为限。那差额100 万元【360-260=100】应如何处理？

回答人：chenyiwei
A 公司个别报表层面：权益法调整以将对 B 的长期股权投资账面价值冲减至零为限。由于内部交易苏益影响金额 360 万元大于确认损益份额后的长投账面价值 260 ，故确认内部逆流交易未实现损益影响金额为-260 万元。
A的合并报表层面：借：长期股权投资 260 ，借：投资收益 100 （补充确认个别报表层面未确认的超额内部收益），贷：存货 360 。